臺灣新竹地方法院刑事判決            100年度審易字第688號
公  訴  人  臺灣新竹地方法院檢察署檢察官
被      告  趙銘松
上列被告因竊盜案件，經檢察官提起公訴（100 年度偵字第6326
號），本院依簡式審判程序判決如下：
    主  文
趙銘松犯竊盜罪，累犯，處有期徒刑柒月。
    事  實
一、趙銘松前曾(1)於民國93年間因強盜及竊盜等案件，經臺灣苗
    栗地方法院於93年8 月10日以93年度訴字第76號就準強盜部
    分判處有期徒刑5 年2 月，就竊盜部分判處有期徒刑7 月，
    應執行有期徒刑5 年7 月，又經臺灣高等法院臺中分院於93
    年10月26日以93年度上訴字第1475號判決駁回上訴，所犯前
    開竊盜罪因而確定，再經最高法院於93年12月24日以93年度
    臺上字第6801號判決就準強盜罪部分駁回上訴因而確定；上
    揭案件又經臺灣高等法院臺中分院於96年8 月7 日以96年度
    聲減字第1719號就竊盜罪部分減為有期徒刑3 月又15日，並
    與不得減刑之準強盜罪部分應執行有期徒刑5 年4 月，於96
    年8 月22日確定。其於93年12月24日入監執行，於97年4 月
    23日縮短刑期假釋出監，惟經撤銷假釋，應執行殘刑10月又
    11日(甲)。其又(2)於97年間因竊盜等案件，經臺灣苗栗地方法
    院於97年8 月12日以97年度易字第610 號分別判處有期徒刑
    6 月及8 月，應執行有期徒刑1 年1 月確定。其又(3)於98年
    間因違反毒品危害防制條例案件，經本院於98年5 月27日以
    98年度審竹簡字第536 號判處有期徒刑3 月，於98年6 月29
    日確定。上開(2)及(3)案件再經本院於98年10月12日以98年度
    聲字第1152號裁定應執行有期徒刑1 年2 月，於98年10月21
    日確定(乙)。而上揭(甲)及(乙)部分經入監接續執行，並於99年6
    月19日縮刑期滿執行完畢。
二、詎趙銘松仍不知悔改，復基於意圖為自己不法所有之犯意，
    於99年12月4 日凌晨3 時許，在新竹市○○○街120 號附近
    空地，見盧燕玲所有、由其男友馬永南管領使用之車牌號碼
    9W－2510號自用小客車停放在該處無人看管，認有機可乘，
    乃以自備鑰匙1 支（未扣案）開啟車門發動該車後駛離現場
    而竊取得手，並作為代步工具使用。嗣因趙銘松使用上揭自
    用小客車期間，該車之音響主機故障，其乃委請不知情之友
    人張祝崑（另案經臺灣新竹地方法院檢察署檢察官為不起訴
    處分確定在案）維修，最後將該自用小客車棄置在新竹縣竹
    北市○○○路與勝利八街交岔路口旁，而為警於99年12月10
    日12時許，在上揭棄置地點尋獲前揭車輛（業已發還）。經
    警在該車後車廂蓋上採得指紋4 枚，送請內政部警政署刑事
    警察局鑑驗結果與張祝崑檔存指紋相符，始循線查悉上情。
三、案經臺灣新竹地方法院檢察署檢察官自動檢舉簽分偵查起訴
    。
    理  由
一、本件被告趙銘松所犯刑法第320 條第1 項之普通竊盜罪，非
    死刑、無期徒刑、最輕本刑為三年以上有期徒刑之罪，被告
    於本院準備程序進行中，就被訴事實為有罪之陳述，經本院
    認合於刑事訴訟法第273 條之1 第1 項之規定，裁定進行簡
    式審判程序，合先敘明。
二、訊據被告趙銘松對於上揭事實坦承不諱，並經被害人盧燕玲
    於警詢時指訴綦詳，並為另案被告張祝崑於偵訊時供述明確
    ，復有內政部警政署刑事警察局99年12月29日刑紋字第0990
    180472號鑑定書1 份、指紋卡片1 份、新竹市警察局車輛協
    尋電腦輸入單1 份、車輛尋獲電腦輸入單1 份、贓物認領保
    管單1 份及蒐證照片7 幀等附卷足憑，足見被告所為前開自
    白確與事實相符而堪採信。本案事證明確，被告所為前述犯
    行堪以認定，應予依法論科。
三、核被告趙銘松所為，係犯刑法第320 條第1 項之普通竊盜罪
    。又被告前曾(1)於93年間因強盜及竊盜等案件，經臺灣苗栗
    地方法院於93年8 月10日以93年度訴字第76號就準強盜部分
    判處有期徒刑5 年2 月，就竊盜部分判處有期徒刑7 月，應
    執行有期徒刑5 年7 月，又經臺灣高等法院臺中分院於93年
    10月26日以93年度上訴字第1475號判決駁回上訴，所犯前開
    竊盜罪因而確定，再經最高法院於93年12月24日以93年度臺
    上字第6801號判決就準強盜罪部分駁回上訴因而確定；上揭
    案件又經臺灣高等法院臺中分院於96年8 月7 日以96年度聲
    減字第1719號就竊盜罪部分減為有期徒刑3 月又15日，並與
    不得減刑之準強盜罪部分應執行有期徒刑5 年4 月，於96年
    8 月22日確定。其於93年12月24日入監執行，於97年4 月23
    日縮短刑期假釋出監，惟經撤銷假釋，應執行殘刑10月又11
    日(甲)。其又(2)於97年間因竊盜等案件，經臺灣苗栗地方法院
    於97年8 月12日以97年度易字第610 號分別判處有期徒刑6
    月及8 月，應執行有期徒刑1 年1 月確定。其又(3)於98年間
    因違反毒品危害防制條例案件，經本院於98年5 月27日以98
    年度審竹簡字第536 號判處有期徒刑3 月，於98年6 月29日
    確定。上開(2)及(3)案件再經本院於98年10月12日以98年度聲
    字第1152號裁定應執行有期徒刑1 年2 月，於98年10月21日
    確定(乙)。而上揭(甲)及(乙)部分經入監接續執行，並於99年6 月
    19日縮刑期滿執行完畢等情，此有臺灣新竹地方法院檢察署
    刑案資料查註紀錄表及臺灣高等法院被告前案紀錄表各1 份
    在卷足參，其於5 年以內故意再犯本件有期徒刑以上之罪，
    為累犯，應依刑法第47條第1 項之規定加重其刑。爰審酌被
    告之素行非佳，不思循正當途徑獲取所需，猶為貪圖一己之
    私，竊取被害人所有上開自用小客車供己為代步工具，顯不
    尊重他人財產權益，其犯罪動機、目的、以自備鑰匙行竊之
    犯罪手段，所竊取財物價值，犯後坦承犯行不諱，態度尚可
    等一切情狀，量處如主文所示之刑，以示懲儆。又被告所有
    且供其為本件竊盜犯行所用之自備鑰匙1 支並未扣案等情，
    業據被告供述在卷，本院又查無其他積極證據足資證明仍屬
    存在，為免將來執行困難，爰不為沒收之諭知。
據上論斷，應依刑事訴訟法第273 條之1 第1 項、第299 條第1
項前段，刑法第320 條第1 項、第47條第1 項，刑法施行法第1
條之1 第1 項、第2 項前段，判決如主文。
本案經檢察官邱志平到庭執行職務。
中    華    民    國   100    年    8     月    31    日
                  刑事第九庭      法  官      楊惠芬
以上正本證明與原本無異。
如不服本判決應於收受本判決後10日內向本院提出上訴書狀，上
訴書狀應敘述具體理由。上訴書狀未敘述上訴理由者，應於上訴
期間屆滿後20日內補提理由書狀於本院( 均須按他造當事人之人
數附繕本 )「切勿逕送上級法院」。
中    華    民    國   100    年    8     月    31    日
                                  書記官      許弘杰
附錄本案論罪科刑所適用法條全文：
刑法第320 條第1 項：
意圖為自己或第三人不法之所有，而竊取他人之動產者，為竊盜
罪，處五年以下有期徒刑、拘役或五百元以下罰金。